# 老师请问资本公积可以为负数?

提问人：jjyy11 时间：2011-03-25 11:04:07
请问老师,资本公积可以为负数,合理吗?

回答人：chenyiwei
除了楼上网友xxcg11提到的情形以外，还有一种情况是国有特大型企业改制上市时个别报表层面资产按评估值计量，而合并报表层面恢复到原账面价值计量时，差额也是冲减资本公积。这种做法最早出现于中国建筑，后来开始被越来越多的公司所接受。本版面和CPA之声版面上当初都讨论过这个问题。